【裁判字號】    89,易,195
【裁判日期】    890307
【裁判案由】    毒品危害防制條例
【裁判全文】
台灣台中地方法院刑事判決                          八十九年度易字第一九五號
    公  訴  人  台灣台中地方法院檢察署檢察官
    被      告  甲○○
右列被告因違反毒品危害防制條例案件，經檢察官提起公訴（八十八年度毒偵字第二
八二三號），本院判決如左：
    主  文
甲○○施用第二級毒品，累犯，處有期徒刑伍月，如易科罰金以佰元折算壹日。扣
案之安非他命壹包（含袋重零點肆公克）沒收銷燬之。
    事  實
一、甲○○曾因違反麻醉藥品管理條例案件，經台灣南投地方法院判處有期徒刑三月
    ，如易科罰金以三百元折算一日確定，於民國八十六年十二月二十二日易科罰金
    執行完畢，另因違反毒品危害防制條例案件，經依本院八十七年度毒聲字第一九
    ０號及八十八年度毒聲字第五八七一號先後裁定送觀察、勒戒後，均無繼續施用
    毒品傾向，經台灣台中地方法院檢察署檢察官分別於八十七年六月二十三日及八
    十八年十月二十五日以八十七年度偵字第六二０二號、第八七三一號、第一一七
    五七號、第一二０四五號及八十八年度毒偵字第一二一七號為不起訴處分確定。
    詎其仍不知悔改，於八十八年十二月十二日二十二時許，在南投縣南投市○○路
    ○段六七四巷十號住處，將安非他命置於玻璃球內，以火烤加熱，再吸用霧化氣
    體之方式，施用第二級毒品安非他命一次，嗣於八十八年十二月十六日一時二十
    分許，為警在台中市○○區○○路與公益路口查獲，扣得安非他命一包（含袋重
    ０．四公克）及非甲○○所有之吸食器一組，經採集其尿液送請台中市衛生局檢
    驗結果，呈甲基安非他命陽性反應，而得悉上情。
二、案經台中市警察局第三分局報請台灣台中地方法院檢察署檢察官偵查起訴。
    理  由
一、訊之被告甲○○對於右揭施用第二級毒品之事實坦承不諱，其於八十八年十二月
    十六日一時二十分許，在台中市○○區○○路與公益路口為警查獲後所採集尿液
    ，經送請台中市衛生局檢驗結果，呈甲基安非他命陽性反應，有台中市衛生局煙
    毒尿液檢驗成績書一件在卷可憑，此外復有安非他命一包（含袋重０．四公克）
    扣案可資佐證，足見被告之自白與事實相符。又被告曾因違反毒品危害防制條例
    案件，經依本院八十七年度毒聲字第一九０號及八十八年度毒聲字第五八七一號
    先後裁定送觀察、勒戒後，均無繼續施用毒品傾向，經台灣台中地方法院檢察署
    檢察官分別於八十七年六月二十三日及八十八年十月二十五日以八十七年度偵字
    第六二０二號、第八七三一號、第一一七五七號、第一二０四五號及八十八年度
    毒偵字第一二一七號為不起訴處分確定，此有不起訴處分書二件附卷可稽，是被
    告三犯施用毒品罪之事證明確，應予依法論科。
二、被告甲○○施用安非他命，所為係犯毒品危害防制條例第十條第二項之施用第二
    級毒品罪。被告持有第二級毒品之低度行為，應為施用之高度行為所吸收，不另
    論罪。被告曾因違反麻醉藥品管理條例案件，經台灣南投地方法院判處有期徒刑
    三月，如易科罰金以三百元折算一日確定，於八十六年十二月二十二日易科罰金
    執行完畢，此有台灣高等法院被告全國前案紀錄表在卷可憑，其於五年內再犯本
    件有期徒刑以上之罪，係屬累犯，應依法加重其刑。爰審酌被告前已有違反麻醉
    藥品管理條例之前科、復因施用毒品經二次送觀察勒戒猶不知戒除惡習、繼續施
    用毒品、顯未具悔意、犯罪之動機、目的、所為係自戕行為、對他人尚無危害及
    其犯後態度等一切情狀，量處如主文所示之刑，並諭知易科罰金之折算標準。扣
    案之安非他命一包（含袋重０．四公克），應依毒品危害防制條例第十八條第一
    項前段規定沒收銷燬之，至吸食器一組被告始終否認係其所有，並辯稱係一綽號
    「阿輝」之人所交付，本院復查無其他積極證據足認該組吸食器係被告所有之物
    ，爰不為沒收之諭知。
據上論斷，應依刑事訴訟法第二百九十九條第一項前段，毒品危害防制條例第十條第
二項、第二十條第三項前段、第十八條第一項前段，刑法第十一條前段、第四十七條
、第四十一條，罰金罰鍰提高標準條例第二條，判決如主文。
中      華      民      國      八十九      年     三     月     七     日
                                台灣台中地方法院刑事第四庭
                                    法  官  鍾 啟 煒
右正本證明與原本無異。
如不服本判決，應於判決送達後十日內，向本院提出上訴狀。
                                    書記官
中      華      民      國      八十九      年     三     月     八     日
附錄：
毒品危害防制條例第十條第二項：施用第二級毒品者，處三年以下有期徒刑。


司法院資訊處製作；財團法人民間司法改革基金會備份。
